【裁判字號】    95,易,1399
【裁判日期】    951130
【裁判案由】    違反毒品危害防制條例
【裁判全文】
臺灣臺南地方法院刑事判決              95年度易字第1399號
公  訴  人  臺灣臺南地方法院檢察署檢察官
被      告  乙○○
                    （現另案於臺南監獄臺南分監執行中）
上列被告因違反毒品危害防制條例案件，經檢察官提起公訴（95
年度毒偵字第2128號），被告於準備程序期日就被訴事實為有罪
陳述，本院聽取當事人之意見後，經合議庭裁定進行簡式審判程
序，並判決如下：
    主  文
乙○○施用第二級毒品，累犯，處有期徒刑肆月，如易科罰金，
以銀元佰元即新臺幣玖佰元折算壹日。
    事  實
一、乙○○前有多次竊盜、偽造文書前科，最近1次因犯竊盜罪
    ，經臺灣臺南地方法院判處有期徒刑1年確定，並於民國92
    年12月19日執行完畢，仍不知悔改，又曾因施用毒品案件經
    臺灣臺南地方法院送觀察、勒戒後，於92年1月20日認無繼
    續施用傾向而執行完畢釋放出所，並經臺灣臺南地方法院檢
    察署檢察官以91年毒偵字第898號、92年度毒偵字第116號不
    起訴處分確定，詎其仍未戒除毒癮，於觀察、勒戒執行完畢
    釋放出所後5年內，復基於施用第二級毒品之犯意，於95年4
    月7日，在其位於臺南市○區○○路726巷40號之住處，以玻
    璃球燒烤之方式，施用第二級毒品安非他命1次，嗣為警於
    95 年4月9日下午3時30分採尿送驗後始知悉上情。
二、案經臺南市警察局第四分局報請台灣台南地方法院檢察署檢
    察官偵查起訴。
    理  由
一、本件被告所犯為死刑、無期徒刑、最輕本刑為三年以上有期
    徒刑以外之罪，亦非屬高等法院管轄之第一審案件，其於準
    備程序進行中，先就被訴事實為有罪之陳述，經法官告知簡
    式審判程序之旨，並聽取公訴檢察官之意見後，依刑事訴訟
    法第273條之1第1項、第273條之2等規定，裁定進行簡式審
    判程序，且不受同法第159條第1項、第161條之2、第161 條
    之3、第163條之1及第164條至第170條所規定證據能力認定
    及調查方式之限制，合先敘明。
二、前開事實，業經被告於本院審理時坦承不諱，而被告於95年
    4月9日經其同意後所採集之尿液送往長榮大學毒物研究中心
    以酵素免疫分析法EIA篩檢及氣相層析質譜儀GC／MS檢驗結
    果，確呈現安非他命類陽性反應，此有送驗尿液及年籍對照
    表、長榮大學毒物研究中心確認報告各1紙附卷可稽。按安
    非他命係由甲基安非他命或安非他命類藥物合成而製得，經
    施用進入人體後會代謝成甲基安非他命或安非他命，因此施
    用安非他命後，由尿液檢驗結果，即為安非他命、甲基安非
    他命陽性反應。是以，被告自白施用第二級毒品安非他命1
    次，而採尿化驗之結果亦呈現施用安非他命後之代謝物即安
    非他命類陽性反應，乃屬科學上合理之現象，足認被告此部
    分之任意性自白核與事證相符，應堪予採信。再查，被告前
    因違反毒品危害防制條例案件，經送觀察、勒戒後，認無繼
    續施用傾向於92年1月20日釋放後，經台灣台南地方法院檢
    察署檢察官以91年毒偵字第898號、92年度毒偵字第116號不
    起訴處分確定，此有該不起訴處分書、台灣高等法院被告前
    案紀錄表各1份附卷可按，被告於受觀察、勒戒執行完畢釋
    放後5年內，再犯本件毒品危害防制條例第10條第2項之罪，
    依法應予追訴。故而，本件事證明確，被告犯行堪以認定。
三、查被告行為後，於94年2月2日修正公布之刑法，業於95年7
    月1日施行，按新修正施行之刑法第2條第1項之規定，係規
    範行為後法律變更所生新舊法律比較適用之準據法，於新刑
    法施行後，應適用新刑法第2條第1項之規定，為「從舊從輕
    」之比較（最高法院95年第8次刑事庭會議決議參照）。經
    查被告於行為當時之刑法第41條第1項前段規定：「犯最重
    本刑為5年以下有期徒刑以下之刑之罪，而受6個月以下有期
    徒刑或拘役之宣告，因身體、教育、職業、家庭之關係或其
    他正當事由，執行顯有困難者，得以1元以上3元以下折算1
    日，易科罰金。」又被告行為時之易科罰金折算標準，修正
    前罰金罰鍰提高標準條例第2條前段（現已刪除）規定，就
    其原定數額提高為100倍折算1日，則本件被告行為時之易科
    罰金折算標準，應以銀元300元折算1日，經折算為新台幣後
    ，應以新台幣900元折算為1日。惟95年7月1日修正施行之刑
    法第41條第1項前段則規定：「犯最重本刑為5年以下有期徒
    刑以下之刑之罪，而受6個月以下有期徒刑或拘役之宣告者
    ，得以新台幣1000元、2000元或3000元折算1日，易科罰金
    。」比較修正前後之易科罰金折算標準，以95年7月1日修正
    施行前之規定，較有利於行為人，自應依刑法第2條第1項前
    段，適用修正施行前刑法第41條第1項前段規定，諭知易科
    罰金之折算標準，合先敘明。
四、按安非他命係毒品危害防制條例第2條第2項第2款所明定之
    第二級毒品，禁止非法持有及施用，被告非法施用安非他命
    ，核其所為，係犯毒品危害防制條例第10條第2項之施用第
    二級毒品罪。又被告持有第二級毒品安非他命並進而施用，
    其持有之低度行為應為施用之高度行為所吸收，不另論罪。
    再查被告前即曾因犯竊盜案件，經本院判處有期徒刑1年確
    定，並於92年12月19日縮刑期滿執行完畢，此有臺灣高等法
    院被告前案紀錄表1份附卷足憑，故被告前於受有期徒刑執
    行完畢後，5年以內故意再犯本件有期徒刑以上之罪，無論
    依修正施行前刑法第47條或依修正施行後刑法第47條第1項
    規定，均構成累犯，對被告而言尚無有利或不利之情形，自
    不生新舊法比較之問題，爰逕依修正施行前刑法第47條論以
    累犯，並加重其刑。茲審酌被告之素行，前曾因施用毒品經
    送觀察、勒戒處分執行完畢後，猶不思戒絕毒癮、革除惡習
    ，顯未能深切悔改並記取教訓，惟念及其施用毒品之犯行，
    在本質上乃屬自我戕害身心健康之行為，且被告並未因此而
    有破壞社會秩序或侵害他人權益之情形，以及被告犯後坦承
    犯行，態度尚佳等一切情狀，爰量處如主文所示之刑，並諭
    知易科罰金之折算標準，以資懲戒。
五、據上論斷，應依刑事訴訟法第273條之1第1項、第299條第1
    項前段，毒品危害防制條例第10條第2項，現行刑法第11條
    前段、第2條第1項前段、修正施行前刑法第47條、第41條第
    1 項前段，廢止前罰金罰鍰提高標準條例第2條，判決如主
    文。
本案經檢察官甲○○到庭執行職務
中    華    民    國    95    年    11    月    30    日
                        刑事第十庭  法  官  林臻嫺
以上正本證明與原本無異。
如不服本判決，應於送達後10日內，向本院提出上訴狀。
                                    書記官  許悉愛
中    華    民    國    95    年    11    月    30    日
附錄本案論罪科刑法條全文：
毒品危害防制條例第10條
施用第一級毒品者，處 6 月以上 5 年以下有期徒刑。
施用第二級毒品者，處 3 年以下有期徒刑。


司法院資訊處製作；財團法人民間司法改革基金會備份。
